【裁判字號】    92,易緝,7
【裁判日期】    920227
【裁判案由】    違反毒品危害防制條例
【裁判全文】
臺灣屏東地方法院刑事判決                            九十二年度易緝字第七號
    公  訴  人  臺灣屏東地方法院檢察署檢察官
    被      告  甲○○
右列被告因違反毒品危害防制條例案件，經檢察官提起公訴（九十年度毒偵字第一五
三四號），本院判決如左：
    主  文
甲○○施用第二級毒品，累犯，處有期徒刑柒月。
    事  實
一、甲○○於民國八十七年間因犯竊盜案件，經本院於八十八年三月十一日以八十七
    年易字第一三○四號判處有期徒刑三月確定，甫於八十八年七月二十五日執行完
    畢；復於八十八年間先後因施用第二級毒品安非他命案件，經本院以八十年度毒
    聲字第三三八號及八十八年度毒聲字第二五四二號，分別裁定送觀察、勒戒後，
    經估定均認為無繼續施用毒品傾向，由臺灣屏東地方法院檢察署檢察官於八十八
    年六月二十二日及八十九年三月十七日，以八十八年度偵緝字第一八八號及八十
    八年度毒偵字第六三二號為不起訴處分確定，猶不知悔改，於上開起訴處分確定
    五年內，復基於施用第二級毒品安非他命之犯意，於九十年五月二十四日上午九
    時五十七分許前七十二小時內之某時，在不詳地點，以不明方法，施用安非他命
    一次，嗣於九十年五月二十四日上午九時五十七分許，通知其到場採尿送驗結果
    呈甲基安非他命陽性反應，始知上情。
二、案經屏東縣警察局屏東分局報請臺灣屏東地方法院檢察署檢察官偵查起訴；甲○
    ○於本院審理時逃匿，經本院發佈通緝後，其於九十二年二月十七日為警逮捕始
    歸案。
    理  由
一、訊據被告甲○○矢口否認有右揭犯行，辯稱：我沒有再施用毒品，自上次勒戒後
    便列管，並持續採尿送驗我如果有吸毒便不會自動過去報到採尿，採尿前因感冒
    服用「嗽安液」及「斯斯鼻炎膠囊」云云。惟查：
  (一)按甲基安非他命經口服投與後，約百分之七十於二十四小時內自尿中排出，約百
    分之九十於九十六小時內自尿中排出．．．，且甲基安非他命成分之檢出與其投
    與方式、投與量、個人體質、採尿時間及檢驗儀器之精密度等諸多因素有關，因
    此僅憑尿液中呈安非他命陽性反應，並無法確實推算吸食時間距採集時間之長短
    ，惟依上述資料判斷，最長可能不會超過四日，已據行政院衛生署藥物食品檢驗
    局於八十一年二月八日以（八一）藥檢壹字第００一一五六號函敘明確。另被告
    所稱服用之感冒糖漿「嗽安液」及「斯斯鼻炎膠囊」等，經檢察官送請行政院衛
    生署管制藥品管理局鑑定結果，前述二項藥品均不含安非他命或甲基安非他命成
    分。而「嗽安液」含有Phenhlpropanolamine hydrodhloride及phenylephrine
    ；「斯斯鼻炎膠囊」含有phenylpropanolamine hydrochloride成分，該等成分
    服用後或有可能引起尿液免疫篩檢試驗呈安非他命偽陽性反應，然以地方衛生局
    需併用另一種不同原理之檢驗方法（即TOXI-LAB，屬薄層層析法）進行檢驗，或
    以氣相層析質譜儀進行確認檢驗，均不致產生安非他命或甲基安非他命陽性反應
    ，有該函文一份附卷可稽（見偵查卷第四十三頁），是被告縱使服用上開藥品應
    不致有檢出甲基安非他命陽性反應甚明。
  (二)再者被告於九十年五月二十四日上午九時五十七分許所排放之尿液，經送請台灣
    檢驗科技股份有限公司以初步以EIA酵素免疫分析法檢驗，再以GC/MS氣相層析/
    質譜儀法確認檢驗，呈現安非他命、甲基安非他命之陽性反應，此有該公司濫用
    藥物尿液檢驗報告一紙附卷可稽（見警卷第四頁）。揆諸前開說明，本件被告應
    確曾於九十年五月二十四日上午九點五十七分為警採尿時回溯約七十二小時某時
    ，在某不詳地點，以不明方法，施用第二級毒品安非他命之犯行至明，本件事證
    明確，堪以認定。
  (三)經查，本件被告曾於八十八年間二次因施用第二級毒品安非他命案件，經本院以
    八十年度毒聲字第三三八號及八十八年度毒聲字第二五四二號，分別裁定送觀察
    、勒戒後，經估定均認為無繼續施用毒品傾向，由臺灣屏東地方法院檢察署檢察
    官於八十八年六月二十二日及八十九年三月十七日，以八十八年度偵緝字第一八
    八號及八十八年度毒偵字第六三二號為不起訴處分確定等節，亦有不起訴處分書
    、臺灣高等法院被告全國前案紀錄及臺灣屏東地方法院檢察署刑案資料查註紀錄
    表各一份附卷可稽。其再犯施用第二級毒品安非他命之犯行，自係三犯毒品危害
    防制條例第十條之罪。本件事證明確，應予依法論科。
二、核被告甲○○所為，係犯毒品危害防制條例第十條第二項施用第二級毒品罪。被
    告持有第二級毒品之低度行為，為施用第二級毒品之高度行為所吸收，不另論罪
    。又被告曾因犯竊盜案件，經本院於八十八年三月十一日以八十七年易字第一三
○四號判處有期徒刑三月確定，甫於八十八年七月二十五日執行完畢，有臺灣屏
    東地方法院檢察署刑案資料查註紀錄表一紙在卷可按，其五年之內再犯有期徒刑
    以上刑之本罪，為累犯，應依法加重其刑。爰審酌被告前因施用二次毒品犯行，
    經二次觀察、勒戒後仍無法戒除其毒癮，竟再度施用安非他命，無視於毒品對於
    自身健康之戕害及國家對於杜絕毒品犯罪之禁令，惡性非輕，否認犯行態度不佳
    等一切情狀，量處如主文所示之刑。
據上論斷，應依刑事訴訟法第二百九十九條第一項前段，毒品危害防制條例第十條第
二項、第二十條第三項，刑法第十一條前段、第四十七條，判決如主文。
中      華      民      國    九十二    年      二      月    二十七    日
                             臺灣屏東地方法院刑事第五庭
                                    審判長  法  官   羅森德
                                            法  官   王以齊
                                            法  官   楊萬益
右正本證明與原本無異。
如不服本判決應於收受本判決送達後十日內向本院提出上訴書狀，其未敘述上訴理由
者，並得於提起上訴後十日內向本院補提理由書狀（均須按他造當事人之人數附繕本
 ）「切勿逕送上級法院」
                                            書記官   呂坤宗
中    華    民    國     九十二      年      三      月       十      日
附錄論罪科刑法條
毒品危害防制條例第十條
施用第一級毒品者，處六月以上五年以下有期徒刑。
施用第二級毒品者，處三年以下有期徒刑。


司法院資訊處製作；財團法人民間司法改革基金會備份。
